【裁判字號】    97,附民,6
【裁判日期】    971120
【裁判案由】    損害賠償
【裁判全文】
臺灣澎湖地方法院刑事附帶民事訴訟判決  97年度附民字第6號
原告    甲○○
被告    乙○○（原名陳奐樂）
上列被告因97年度訴字第15號妨害自由等案件，經原告提起附帶
民事訴訟，本院判決如下：
    主      文
被告應給付原告新臺幣壹萬元，及自民國97年5月15日起至清償
日止，按週年利率5％計算之利息。
原告其餘之訴及假執行之聲請均駁回。
本判決第一項得假執行。
    事實及理由
甲、兩造之主張：
    原告起訴主張：原告於民國95年10月6日晚間7時50分許，在
    澎湖縣馬公市○○路11-1號「日展租車行」前，遭被告及訴
    外人陳國展、陳光營等共同打傷，原告受有右下唇裂傷、左
    大腿血腫、左頸血腫等傷害，被告及訴外人陳國展、陳光營
    並共同剝奪原告之行動自由及妨害原告行使權利。原告爰依
    共同侵權行為法律關係，訴請被告與訴外人陳國展、陳光營
    連帶賠償原告新臺幣（下同）30萬元之慰撫金，及自起訴狀
    繕本送達被告翌日起至清償日止，按週年利率5％計算之利
    息；被告並應在蘋果日報全國版、澎湖日報、澎湖時報3平
    面媒體頭版，各刊登「5*7公分」大小之道歉啟事1則；原告
    願供擔保，請准宣告假執行。被告則以：伊未毆傷原告，亦
    無任何侵害原告權利之行為，無庸賠償等語資為抗辯，並聲
    明：原告之訴及假執行之聲請均駁回。
乙、得心證之理由：
一、按附帶民事訴訟之判決，應以刑事訴訟判決所認定之事實為
    據，刑事訴訟法第500條前段定有明文。查被告與訴外人陳
    國展、陳光營、陳萩庭於95年10月6日晚間7時50分許，在「
    日展租車行」前，共同傷害原告，致原告受有右下唇裂傷、
    左大腿血腫、左頸血腫等傷害等情，已據刑事判決認定在案
    。則本件民事求償部分，自應以此為判斷之基礎。
二、次按數人共同不法侵害他人之權利者，連帶負損害賠償責任
    ；不法侵害他人之身體或健康者，被害人雖非財產上之損害
    ，亦得請求賠償相當之金額，民法第185條第1項前段及第19
    5條第1項前段分別定有明文。本件被告及訴外人陳國展、陳
    光營、陳萩庭共同傷害原告，致原告受傷，被告應連帶負損
    害賠償責任，是以原告請求被告連帶賠償慰撫金，自屬有據
    （訴外人陳國展、陳光營、陳萩庭部分業經臺灣高等法院高
    雄分院97年度附民上字第5號判決應連帶給付原告1萬元確定
    ）。本院審酌原告為警察，每月薪資約6萬元，被告則從事
    導遊工作，每月收入約3、4萬元及原告所受之傷勢尚非嚴重
    等情，認原告精神上所受痛苦相當1萬元。又本院衡酌本件
    侵權行為之性質，認被告無須另以登報道歉之方式賠償原告
    。
三、綜上所述，原告依共同侵權行為法律關係，請求被告連帶賠
    償1萬元，及自起訴狀繕本送達被告翌日（即97年5月15日）
    起至清償日止，按週年利率5％計算之利息，為有理由，應
    予准許。其逾此範圍之請求（即29萬元及在蘋果日報全國版
    、澎湖日報、澎湖時報3平面媒體頭版，各刊登「5*7公分」
    大小之道歉啟事1則部分），則屬無據，應予駁回。
四、本件原告勝訴部分係所命給付金額未逾50萬元之判決，應依
    職權宣告假執行，無庸再令原告為擔保。至於原告敗訴部分
    ，其假執行之聲請即失其依據，應併予駁回。
丙：據上論結，本件原告之訴為一部有理由、一部無理由，依刑
    事訴訟法第502條第1項、第2項、第491條第10款，民事訴訟
    法第389條第1項第5款，判決如主文。
中     華     民     國    97   年    11   月   20   日
                  刑事庭  審判長法  官  管安露
                                法  官  李宛玲
                                法  官  陳順輝
以上正本證明與原本無異。
對於本判決如有不服，非對刑事判決上訴時不得上訴，且應於收
受判決後10日內向本院提出上訴書狀，並應敘述具體理由；其未
敘述上訴理由者，應於上訴期間屆滿後20日內向本院補提理由書
（均須按他造當事人之人數附繕本）「切勿逕送上級法院」。
中     華     民     國    97   年    11   月   20   日
                                書記官  王耀煌


司法院資訊處製作；財團法人民間司法改革基金會備份。
